臺灣臺中地方法院刑事判決　　　　　　　　　　　九十四年度中交簡上字第七八號
　　上　訴　人　臺灣臺中地方法院檢察署檢察官
　　被　　　告　乙○○
右上訴人因被告過失致死案件，不服臺灣臺中地方法台中簡易庭九十三年度中交簡字
第一九三０號中華民國九十三年十二月八日第一審簡易判決（聲請案號：台灣台中地
方法院檢察署九十三年度偵字第一八七七二號），提起上訴，本院判決如左：
    主  文
原判決撤銷。
乙○○因過失致人於死，處有期徒刑捌月。
    犯罪事實
一、乙○○於民國九十三年八月二十八日上午，駕駛車牌號碼ＰＡˍ五一八九號自小
    客貨車，沿台中市○區○○○路由十甲路往精武東路方向行駛。於同日上午七時
    四十五分許，行至台中市○區○○○路一段靠近五百三十七號處，應注意在劃有
    雙黃實線之路段，雙向禁止超車、跨越或迴轉，而依當時情形，又無不能注意之
    情事，竟疏於注意，而在上開劃有雙黃實線之路段驟然左轉。適有由江明倉所騎
    乘車牌號碼ＪＸ三ˍ一五二號之機車自對向車道駛來，江明倉之機車因閃避不及
    ，致其機車車頭撞擊乙○○自小客貨車之右前側保險桿處，江明倉因而人車倒地
    。經將江明倉送醫急救，仍延至同年月三十一日三時二十分許不治死亡。乙○○
    於車禍發生後，即以電話報案，並留於現場向到場處理之警員洪宗瑞坦承係肇事
    者，於該管公務員發覺前，自首而接受裁判。
二、案經被害人江明倉之子甲○○訴由台中市警察局第三分局報請臺灣臺中地方法院
    檢察署檢察官聲請以簡易判決處刑。
    理  由
一、右揭犯罪事實，訊據被告乙○○均坦承不諱，並有道路交通事故現場圖、道路交
    通事故調查報告表（一）、（二）、中國醫藥大學附設醫院診斷證明書、現場照
    片等資料在卷可稽。再被害人江明倉確係因本件車禍死亡，亦經公訴人督同法醫
    師相驗屬實，且製有勘驗筆錄、相驗屍體證明書、驗斷書等附卷可憑。按設有禁
    止迴車標誌或劃有分向限制線、禁止超車線、禁止變換車道線之路段，不得迴車
    ；雙黃實線，設於路段中，用以分隔對向車道，並雙向禁止超車、跨越或迴轉，
    道路交通安全規則第一百零六條第二款、道路交通標誌標線號誌設置規則第一百
    四十九條第一項第八款分別定有明文。被告駕車對於前揭規定自應遵守，其竟於
    前揭時間，行經肇事地點時，在該劃有雙黃實線之路段左轉，且依當時情形，天
    候、視線及道路均良好，並無不能注意之情事，竟疏不注意致發生本件車禍並因
    而致被害人江明倉死亡，顯有違反上開道路交通安全規則之情事。且與被害人之
    死亡結果間具有相當因果關係，是其犯行堪以認定。
二、核被告所為係犯刑法第二百七十六條第一項之過失致死罪。又被告於肇事後，即
    以電話報案，並留於現場向到場處理之警員洪宗瑞坦承係肇事者，業據被告於警
    詢中陳明在卷，且有警製車禍案件報告書在卷供參，是被告在未被有偵查犯罪職
    權之機關或公務員查知其為犯人前，主動向接獲報案而至現場處理之警員洪宗瑞
    自首，並因而接受本件之裁判，應依刑法第六十二條前段之規定，減輕其刑。原
    審認被告罪證明確，予以論罪科刑固非無見，惟原判決漏未論及被告有自首之情
    形，且本件被告因上開所述之重大疏失致肇本件事故，造成被害人死亡之嚴重後
    果，而被告迄今並未對被害人家屬為任何的民事賠償，被害人家屬亦陳稱未感受
    到被告有任何歉意，檢察官對本案聲請以簡易判決處刑顯有不當，原審依公訴人
    之聲請逕以簡易判決處刑，判處有期徒刑六月並諭知易科罰金之折算標準，亦有
    量刑過輕之不當。上訴人提起上訴，就此部分指摘，應有理由，原判決既有上開
    可議之處，即屬無可維持，自應由本院予以撤銷改判。
三、按檢察官聲請以簡易判決處刑之案件，經法院認為有第四百五十一條之一第四項
    但書第四款檢察官之請求顯有不當或顯失公平之情形者，應適用通常程序審判之
    ，刑事訴訟法第四百五十二條、第四百五十一條之一第四項第四款分別定有明文
    ；又按對於簡易判決之上訴，準用刑事訴訟法第三編第一章及第二章之規定，管
    轄第二審之地方法院合議庭受理簡易判決上訴案件，應依通常程序審理，其認案
    件有刑事訴訟法第四百五十二條之情形者，應撤銷原判決，逕依通常程序為第一
    審判決，法院辦理刑事訴訟簡易程序案件應行注意事項第十四點亦有明文。原審
    以簡易判決處刑既有未洽，已如前述，自應由本院將原判決撤銷改依通常程序逕
    為第一審判決。爰審酌被告之品行，對本件車禍發生之過失程度、所生之危害及
    其犯後能立即報警，並自首坦承上開犯行，惟迄今未與告訴人達成和解等一切情
    狀，量處如主文所示之刑，以資懲儆。
四、據上論斷，應依刑事訴訟法第四百五十五條之一第三項、第三百六十九條第一項
    前段、第三百六十四條、第二百九十九條第一項前段，刑法第二百七十六條第一
    項、第六十二條前段，罰金罰鍰提高標準條例第一條前段，判決如主文。
本案經檢察官丙○○到庭執行職務。
中      華      民      國    九十四    年      四      月     十一     日
                              臺灣臺中地方法院交通法庭
                                  審判長法  官  許  金  樹
                                        法  官  張  清  洲
                                        法  官  王  靜  秋
右正本證明與原本無異。
如不服本判決，應於送達後十日內向本院提出上訴狀（須附繕本），上訴於臺灣高等
法院臺中分院。
                                        書記官
中      華      民      國    九十四    年      四      月    十二     日
